ACORDAO-COMPLETO-2354107

ACÓRDÃO DE RELAÇÃO

ACÓRDÃO DE RELAÇÃO 4188/2019 ATA 19/2019 - PRIMEIRA CÂMARA

Acórdão 4188/2019-TCU-Primeira Câmara
Os Ministros do Tribunal de Contas da União, reunidos em sessão da Primeira Câmara, ACORDAM, por unanimidade, com fundamento nos arts. 1º, inciso I, 16, incisos I e II, 17, 18 e 23, incisos I e II, da Lei 8.443/1992, c/c os arts. 1º, inciso I, 143, inciso I, alínea “a”, 208 e 214, incisos I e II, do Regimento Interno do Tribunal de Contas da União, quanto ao processo a seguir relacionado, em julgar regulares as contas de Alair José Giuriato (XXX.067.267-XX) , Arno Kerckhoff (XXX.807.097-XX) , Ary Célio de Oliveira (XXX.828.037-XX) , Eloisa Helena Calvi (XXX.769.027-XX) , João Carlos Neves Alves (XXX.935.581-XX) , José Maria Nunes (XXX.341.407-XX) , João Calmon Soeiro (XXX.133.997-XX) , Maria das Graças Hoffmann Silva (XXX.708.846-XX) , Mário Milton Soares (XXX.448.497-XX) , Nilton Monteiro de Assis (XXX.375.926-XX) , Orly Campos (XXX.159.997-XX) , Rayner da Silva Santos (XXX.862.027-XX) , Renato Nóbile (XXX.178.698-XX) , Rodylene de Oliveira Duarte Lyra (XXX.938.857-XX) , Silvana Luiza de Almeida Ewald (XXX.823.297-XX) , Thiago da Silva Nascimento (XXX.720.187-XX) , Wagner Barbosa Gomes (XXX.340.258-XX) e  Wanderson Peterli Modolo (XXX.976.207-XX) , dando-lhes quitação plena, e regulares com ressalva as contas de Esthério Sebastião Colnago (XXX.969.306-XX) , Pedro Scarpi Melhorim (XXX.999.487-XX) e Carlos André Santos de Oliveira (XXX.014.837-XX) , dando-lhe (s) quitação, de acordo com os pareceres uniformes emitidos nos autos (peças 12 a 14) , nos termos abaixo:
1. Processo TC-Processo 040.536/2018-1 (PRESTAÇÃO DE CONTAS - Exercício: 2017) 
	1.1. Responsáveis: Alair Jose Giuriato (XXX.067.267-XX) ; Arno Kerckhoff (XXX.807.097-XX) ; Ary Célio de Oliveira (XXX.828.037-XX) ; Carlos André Santos de Oliveira (XXX.014.837-XX) ; Eloisa Helena Calvi (XXX.769.027-XX) ; Esthério Sebastião Colnago (XXX.969.306-XX) ; Joao Carlos Neves Alves (XXX.935.581-XX) ; Jose Maria Nunes (XXX.341.407-XX) ; João Calmon Soeiro (XXX.133.997-XX) ; Maria das Gracas Hoffmann Silva (XXX.708.846-XX) ; Mario Milton Soares (XXX.448.497-XX) ; Nilton Monteiro de Assis (XXX.375.926-XX) ; Orly Campos (XXX.159.997-XX) ; Pedro Scarpi Melhorim (XXX.999.487-XX) ; Rayner da Silva Santos (XXX.862.027-XX) ; Renato Nóbile (XXX.178.698-XX) ; Rodylene de Oliveira Duarte Lyra (XXX.938.857-XX) ; Silvana Luiza de Almeida Ewald (XXX.823.297-XX) ; Thiago da Silva Nascimento (XXX.720.187-XX) ; Wagner Barbosa Gomes (XXX.340.258-XX) ; Wanderson Peterli Modolo (XXX.976.207-XX) 
	1.2. Entidade: Serviço Nacional de Aprendizagem do Cooperativismo no Estado do Espírito Santo (Sescoop/ES) 
	1.3. Relator: Ministro Benjamin Zymler
	1.4. Representante do Ministério Público: Subprocurador-Geral Lucas Rocha Furtado
	1.5. Unidade Técnica: Controle Externo do Trabalho e Entidades Paraestatais (SecexTrab) .
	1.6. Representação legal: Guilherme Tavares Carminati (OAB/ES 25.602) e Juliana Lacerda Rangel (OAB/ES 29.379) 
	1.7. Determinações/Recomendações/Orientações:
	1.7.1. dar ciência ao Serviço Nacional de Aprendizagem do Cooperativismo no Estado do Espirito Santo (Sescoop/ES) sobre a ausência de estabelecimento formal de políticas e procedimentos de controle referentes a aquisições e contratos, o que afronta ao disposto na Resolução CFC 1.135/2008 e no COSO 2013;
	1.7.2. dar ciência do presente acórdão ao Serviço Nacional de Aprendizagem do Cooperativismo no Estado do Espirito Santo (Sescoop/ES) , remetendo-lhe cópia da instrução inserta à peça 12; e
	1.7.3. encerrar o processo e arquivar os presentes autos.

Primeira Câmara

Alair Jose Giuriato (XXX.067.267-XX); Arno Kerckhoff (XXX.807.097-XX); Ary Célio de Oliveira (XXX.828.037-XX); Carlos André Santos de Oliveira (XXX.014.837-XX); Eloisa Helena Calvi (XXX.769.027-XX); Esthério Sebastião Colnago (XXX.969.306-XX); Joao Carlos Neves Alves (XXX.935.581-XX); Jose Maria Nunes (XXX.341.407-XX); João Calmon Soeiro (XXX.133.997-XX); Maria das Gracas Hoffmann Silva (XXX.708.846-XX); Mario Milton Soares (XXX.448.497-XX); Nilton Monteiro de Assis (XXX.375.926-XX); Orly Campos (XXX.159.997-XX); Pedro Scarpi Melhorim (XXX.999.487-XX); Rayner da Silva Santos (XXX.862.027-XX); Renato Nóbile (XXX.178.698-XX); Rodylene de Oliveira Duarte Lyra (XXX.938.857-XX); Silvana Luiza de Almeida Ewald (XXX.823.297-XX); Thiago da Silva Nascimento (XXX.720.187-XX); Wagner Barbosa Gomes (XXX.340.258-XX); Wanderson Peterli Modolo (XXX.976.207-XX)

BENJAMIN ZYMLER

Subprocurador-Geral Lucas Rocha Furtado

PRESTAÇÃO DE CONTAS (PC)

Controle Externo do Trabalho e Entidades Paraestatais (SecexTrab).